臺灣高等法院刑事判決
111年度交上易字第27號
上  訴  人  
即  被  告  魏全偉



上列上訴人因過失傷害案件，不服臺灣新竹地方法院110年度交
易字第423號，中華民國110年11月30日第一審判決（起訴案號：
臺灣新竹地方檢察署110年度偵字第4900號），提起上訴，本院
判決如下：
    主  文
上訴駁回。
    事實及理由
一、本案經本院審理結果，認為原審依上訴人即被告魏全偉之自
    白，適用簡式審判程序，認為被告係犯道路交通管理處罰條
    例第86條第1項、刑法第284條前段之汽車駕駛人，行經行人
    穿越道不依規定讓行人優先通行，因而過失傷害人罪，並依
    上開道路交通管理處罰條例之規定加重其刑，以及被告符合
    自首之規定，依刑法第62條前段之規定減輕其刑，依法先加
    後減後，審酌被告未能善盡駕駛注意義務，導致告訴人劉耀
    仁受傷，傷勢不輕且已影響告訴人執行工作，惟念及被告犯
    後坦承犯行，與告訴人就賠償金額無法取得共識而未能達成
    和解，及其自述大學肄業、已婚、育有2名子女分別為7歲及
    4歲、目前職業為送貨司機、月收入約新臺幣（下同）5萬元
    、須負擔銀行貸款債務等一切情狀，量處有期徒刑4月，如
    易科罰金，以1千元折算1日，經核認事用法及量刑並無不當
    ，應予維持，並引用第一審判決書記載之事實、理由及證據
    （如附件）。理由部分並補充：檢察官起訴書僅載明被告所
    犯係過失傷害罪，請依道路交通管理處罰條例第86條第1項
    規定加重其刑等語，漏未引用道路交通管理處罰條例第86條
    第1項之加重構成要件規定為所犯法條罪名，是此部分所引
    之起訴法條容有未洽，惟業經原審及本院審理時均告知被告
    涉犯上開加重構成要件罪名而為辯論（見原審卷第58、61頁
    ，本院卷第47頁），自得變更起訴法條，是原審理由就此疏
    未說明，據上論斷欄亦未引用刑事訴訟法第300條，固有疏
    漏，但對判決結果不生影響，並不構成撤銷之原因，基於無
    害違誤，本院就上開瑕疵予以補充後，原判決仍屬可以維持
    。　
二、被告上訴意旨略以：被告車禍當下留在現場配合警方處理，
    亦有將行車紀錄器之記憶卡交由警方帶回備份，但之後警方
    卻告知遺失記憶卡，以致無法完全還原現場狀況，則是否當
    下有其他因素影響事件發生，尚未可知，被告目前與告訴人
    洽談民事和解賠償，但因保險需由告訴人提供相關鑑定報告
    ，才能確定賠償金額以及被告應自負之金額，並非被告不願
    積極處理云云。然查，被告就其因精神不濟而未注意其車行
    號誌，以致貿然闖越紅燈撞擊沿行人穿越道穿越路口之告訴
    人等事實，已於警詢、偵查及原審審理時自白不諱，且經告
    訴人於警詢及偵查時陳述屬實，卷內並有被告駕車肇事後之
    現場照片可按，均足以佐證被告自白駕車有過失之事實。是
    即令被告車內之行車紀錄器記憶卡遺失，但此與上開犯罪事
    實之認定並不生影響，自無從據此為有利於被告之認定。又
    於刑之量定，係實體法上賦予法院得為自由裁量之事項，倘
    其未有逾越法律所規定之範圍，或濫用其權限，即不得任意
    指摘為違法。查原審業於理由中說明其量刑審酌之依據如前
    ，顯已斟酌刑法第57條各款所列情狀，而量處之刑度，並無
    逾越法定範圍或濫用權限之明顯違法情事，更何況被告於本
    院審理時，仍未與告訴人達成和解，則本件之量刑基礎並無
    任何變更，按上說明，自難遽指原審裁量有何違法或不當。
    是被告以前詞提起上訴，並無理由，應予駁回。　
據上論斷，應依刑事訴訟法第368條、第373條，判決如主文。
本案經檢察官張凱絜提起公訴，檢察官沈念祖到庭執行職務。　
中　　華　　民　　國　　111 　年　　3 　　月　　23　　日
                  刑事第十四庭  審判長法　官  黃斯偉
                                      法　官  黎惠萍
                                      法　官  許泰誠
以上正本證明與原本無異。
不得上訴。
                                      書記官  朱子勻
中　　華　　民　　國　　111 　年　　3 　　月　　23　　日